臺灣高雄地方法院民事判決
111年度雄簡字第1703號
原      告  和泰產物保險股份有限公司

法定代理人  顏思齊  
訴訟代理人  郭育誠  
            黃于珍  
被      告  簡慶宏  
上列當事人間請求損害賠償事件，經本院於民國111年11月17日
言詞辯論終結，判決如下：
    主      文
一、被告應給付原告新臺幣（下同）6萬1,759元，及自民國（下
    同）111年8月2日起至清償日止，按年息5％計算之利息。
二、原告其餘之訴駁回。
三、訴訟費用1,000元由被告負擔79％，餘由原告負擔。
四、本判決第一項得假執行。
    事實及理由
壹、程序方面
一、原告之法定代理人原為莊瑞德，嗣於111年7月間變更為甲○○
    ，經其聲明承受訴訟，有民事聲明承受訴訟狀為憑（見本院
    卷第105頁），於法並無不合，應予准許。
二、按訴狀送達後，原告不得將原訴變更或追加他訴，但請求基
    礎事實同一、擴張或減縮應受判決事項之聲明者，不在此限
    ，民事訴訟法第255條第1項但書第2款、第3款規定甚明，此
    一規定於簡易訴訟程序亦有準用，為同法第436條第2項所明
    定亦有明文。本件原告原起訴請求：被告應給付10萬2,619
    元，及自起訴狀繕本送達被告翌日起至清償日止，按週年利
    率5％計算之利息；於訴狀送達後，改為請求被告給付7萬8,1
    31元，及自起訴狀繕本送達被告翌日起至清償日止，按週年
    利率5％計算之利息，核屬減縮應受判決事項之聲明，依民事
    訴訟法第255條第1項第3款規定，於法並無不合，應予准許
    。
三、被告經合法通知，未於最後言詞辯論期日到場，核無民事訴
    訟法第386條各款所列情形，爰依原告聲請，由其一造辯論
    而為判決。
貳、實體方面
一、原告主張：被告於109年3月24日7時46分許，駕駛車牌號碼0
    00-00號營業用曳引車（下稱甲車），沿高速公路中正交流
    道東側便道南向北行駛內側車道左轉高雄市苓雅區中正一路
    時，適伊所承保第三人葉惠玲所有、林長富駕駛之車牌號碼
    000-0000號自用小客車（下稱乙車）亦沿同路段同方向行駛
    ，因被告未注意車前狀況及保持兩車並行之間隔，致甲車右
    前車身與乙車左後車身發生碰撞（下稱系爭事故）。又乙車
    因系爭事故受損修復費用共7萬8,131元，其中工資4萬6,901
    元、零件3萬1,230元。爰依侵權行為及保險代位之法律關係
    ，提起本件訴訟等語。並聲明：被告應給付原告7萬8,131元
    ，及自起訴狀繕本送達翌日起至清償日止，按年息5％計算之
    利息。
二、被告則未於言詞辯論期日到場，亦未提出書狀作何聲明或陳
    述。
三、得心證之理由 
㈠、按因故意或過失，不法侵害他人之權利者，負損害賠償責任
    ；汽車、機車或其他非依軌道行駛之動力車輛，在使用中加
    損害於他人者，駕駛人應賠償因此所生之損害，民法第184
    條第1項前段、第191條之2前段分別定有明文。次按汽車行
    駛時，駕駛人應注意車前狀況及兩車並行之間隔，並隨時採
    取必要之安全措施，不得在道路上蛇行，或以其他危險方式
    駕車，道路交通安全規則第94條第3項亦有明文。
㈡、經查，原告主張被告於上開時、地駕駛甲車，因未注意車前
    狀況及保持兩車並行之間隔，二車因此發生碰撞，致乙車受
    損，乙車所有人葉惠玲並因此支出修理費用7萬8,131元，經
    原告理賠前揭修理費用予葉惠玲等情，業據原告提出與其所
    述相符之高雄市政府警察局道路交通事故當事人登記聯單、
    高雄市政府警察局道路交通事故現場圖、現場照片、估價單
    、統一發票、車損照片、行照影本等件為證（見本院卷第13
    至55頁、第115至123頁），並有高雄市政府警察局交通警察
    大隊提供之道路交通事故相關資料（見本院卷第67至79頁）
    附卷可稽。另依乙車駕駛人林長富於警詢中供稱：我沿中正
    交流道南向北行駛內側車道左轉中正一路，對方沿中正交流
    道南向北行駛內側車道左轉中正一路,對方在我後方，我左
    轉時對方右前車身碰撞我左後車尾等語，有A3類道路交通事
    故調查紀錄表在卷可稽（見本院卷第71至72頁），且由乙車
    之車損均位於乙車左側（左側車門、左後門等），有估價單
    及車損照片在卷可稽（見本院卷第21至33頁、第37至53頁、
    第115至123頁）。由前揭證據資料參互以觀，且被告經合法
    通知，既未於言詞辯論期日到場爭執，復未提出書狀答辯以
    供本院斟酌，依民事訴訟法第436條第2項、第280條第3項、
    第1項之規定，即視同自認原告之主張，堪認原告之主張為
    真實。是被告既就系爭事故具有過失，致乙車受損，自應負
    損害賠償責任。
㈢、按物被毀損時，被害人除得依民法第196條請求賠償外，並不
    排除民法第213條至第215條之適用。依民法第196條請求賠
    償物被毀損所減少之價額，得以修復費用為估定之標準，但
    以必要者為限（例如：修理材料以新品換舊品，應予折舊）
    。經查，乙車為107年8月出廠，因本件車禍受損修復需花費
    7萬8,131元，其中工資4萬6,901元、零件3萬1,230元，有估
    價單（見本院卷第21至33頁）、統一發票（見本院卷第35頁
    ）、行照影本（見本院卷第55頁）在卷可按，則乙車既非新
    車，依諸上開說明，其修復時材料更換係以新品替換舊品，
    計算零件材料之損害賠償數額時，應扣除折舊部分始屬合理
    。又依行政院所發布之固定資產耐用年數表及固定資產折舊
    率表，自用小客車耐用年數為5年，依定率遞減法每年應折
    舊369/1000，且採用定率遞減法者，其最後一年之折舊額，
    加歷年折舊累計額，其總和不得超過該資產成本原額之10分
    之9。另依營利事業所得稅查核準則第95條第6項規定「固定
    資產提列折舊採用定率遞減法者，以1年為計算單位，其使
    用期間未滿1年者，按實際使用之月數相當於全年之比例計
    算之，不滿1月者，以1月計」，乙車自出廠日107年8月，迄
    本件車禍發生時即109年3月24日，已使用1年8月，則零件扣
    除折舊後之修復費用估定為1萬4,858元（詳如附表之計算式
    ），是加計無庸折舊之工資4萬6,901元，被告應賠償之乙車
    修復費用為6萬1,759元（計算式：14,858+46,901＝61,759）
    。
㈣、按被保險人因保險人應負保險責任之損失發生，而對於第三
    人有損失賠償請求權者，保險人得於給付賠償金額後，代位
    行使被保險人對於第三人之請求權；但其所請求之數額，以
    不逾賠償金額為限，保險法第53條第1項定有明文。經查，
    第三人葉惠玲就乙車前向原告投保車體損失保險，而原告已
    就系爭事故致乙車損壞而給付修復費用，此有估價單、統一
    發票（見本院卷第21至35頁）附卷可參，又葉惠玲就乙車受
    損得向被告請求賠償6萬1,759元乙節，已如前述，則依上開
    規定，原告自得代位行使葉惠玲對於被告之請求權，是以原
    告應得向被告請求賠償6萬1,759元。
四、綜上所述，原告依侵權行為及保險代位之法律關係請求被告
    給付6萬1,759元及自起訴狀繕本送達翌日（於111年7月22日
    寄存送達，見本院卷第85頁）即111年8月2日起至清償日止
    ，按年息5％計算之利息，為有理由，應予准許。至其逾此範
    圍之請求，為無理由，應予駁回。
五、本件原告勝訴部分，係就民事訴訟法第427條第1項訴訟適用
    簡易程序所為被告敗訴之判決，爰依同法第389條第1項第3
    款規定，依職權宣告假執行；並確定訴訟費用額為1,000元
    （即如後附訴訟費用計算式）。
六、訴訟費用負擔之依據：民事訴訟法第79條。　　　
中　　華　　民　　國　　111 　年　　12　　月　　 6　　日
                  高雄簡易庭　法　　　官  林綉君
以上正本係照原本作成。
如不服本判決，應於送達後20日內，向本院提出上訴狀並表明上
訴理由，如於本判決宣示後送達前提起上訴者，應於判決送達後
20日內補提上訴理由書（須附繕本）。
中　　華　　民　　國　　111 　年　　12　　月　　 6　　日
                              書  記  官  羅崔萍


訴訟費用計算式：
裁判費         1,000元
合計           1,000元 

附表
折舊時間 金額 第1年折舊值 31,230×0.369=11,524 第1年折舊後價值 31,230-11,524=19,706 第2年折舊值 19,706×0.369×(8/12)=4,848 第2年折舊後價值 19,706-4,848=14,858